【裁判字號】    97,易,537
【裁判日期】    970519
【裁判案由】    竊盜
【裁判全文】
臺灣高雄地方法院刑事判決               97年度易字第537號
公  訴  人  臺灣高雄地方法院檢察署檢察官
被      告  乙○○
                    （
上列被告因竊盜案件，經檢察官提起公訴（97年度偵字第11161
號），本院行簡式審判程序判決如下：
    主  文
乙○○犯攜帶兇器竊盜電線罪，累犯，處有期徒刑拾月；扣案之
尖嘴鉗壹支，沒收之。又犯攜帶兇器竊盜罪，累犯，處有期徒刑
玖月；扣案之尖嘴鉗壹支，沒收之。應執行有期徒刑壹年陸月；
扣案之尖嘴鉗壹支，沒收之。
    事實及理由
一、乙○○前因竊盜案件，經本院以95年度易字第1872號判決判
    處有期徒刑8 月確定，甫於民國96年6 月16日縮短刑期執行
    完畢。詎其仍不知悔改，竟意圖為自己不法所有，分別為下
    列竊盜犯行：（一）於97年4 月12日14時許，在高雄市楠梓
    區援中港高幹＃47左10A1電線桿處，持其所有客觀上足對人
    之身體、生命構成威脅，可供兇器使用之尖嘴鉗1 支，剪斷
    台灣電力股份有限公司（以下簡稱台電公司）所有電線桿上
    垂下之電纜線1 條（長40公尺，價值約新台幣【下同】1,20
    0 元）而竊取之，得手後騎乘車牌號碼XSR-213 號重機車，
    載往高雄市楠梓區○○○○街1338號對面空地之貨櫃藏放；（
    二）復於97年4 月13日20時30分許，至上述貨櫃內，持上揭
    尖嘴鉗，竊取貨櫃內輔仁建設股份有限公司（以下簡稱輔仁
    建設公司）所有之電纜線2 條（長6.6 公尺、110 公尺各1
    條，價值共約15,090元）。嗣於同日21時30分許，其騎乘上
    開機車行載運上開竊得之電纜線行至高雄市○○區○○路與
    大學25路口時，因形跡可疑，為警攔檢而查獲，並當場扣得
    上開電纜線（已發還）及尖嘴鉗1 支，始悉全情。
二、上開犯罪事實，有下列證據足資證明：
(一)證人即被害人台電公司員橋巡課配電技術員丙○○、證人即
    被害人即輔仁建設公司工地主任甲○○之證述。
(二)卷附之扣押筆錄暨扣押物品目錄表1 份、贓物認領保管單2
    張、現場蒐證照片12 張。
(三)扣案之尖嘴鉗1 支。
(四)被告乙○○之自白，核與事實相符，堪予採為認定事實之基
    礎。
三、論罪科刑部分：
(一)按竊盜或損壞電桿、電線、變壓器或其他供電設備者，依刑
    法之規定從重處斷，電業法第105 條定有明文。次按，刑法
    第321 條第1 項第3 款之攜帶兇器竊盜罪，係以行為人攜帶
    兇器竊盜為其加重條件，此所謂兇器，其種類並無限制，凡
    客觀上足對人之生命、身體、安全構成威脅，具有危險性之
    兇器均屬之，且祇須行竊時攜帶此種具有危險性之兇器為已
    足，並不以攜帶之初有行兇之意圖為必要，最高法院著有79
    年度臺上字第5253號判例可資參照。查被告用以行竊之尖嘴
    鉗，係金屬製品，質地堅硬，可持之傷害人之身體、生命，
    而對人之安全構成威脅，依上開判例意旨說明，該等工具顯
    具客觀危險性，自均屬兇器無訛。又被告所竊取台電公司電
    線桿上之電纜線，係台電公司輸電、配電所應用之設備，自
    屬電業法所稱之電線無訛。
(二)是核被告就犯罪事實（一）所為，係犯電業法第105 條之竊
    盜電線罪，應依刑法第321 條第1 項第3 款之攜帶兇器竊盜
    罪從重處斷；就犯罪事實（二）所為，係犯刑法第321 條第
    1 項第3 款之攜帶兇器罪。公訴意旨就被告所犯竊取台電公
    司電纜線部分，漏未論列電業法第105 條，尚有未合，應予
    補充。被告所犯上開2 罪，犯意各別，應予分論併罰。查被
    告前因竊盜案件，經本院以95年度易字第1872號判決判處有
    期徒刑8 月確定，甫於民國96年6 月16日縮短刑期執行完畢
    ，此有臺灣高等法院被告前案紀錄表乙份在卷可憑，其受有
    期徒刑執行完畢後，5 年內故意再犯本件最重本刑為有期徒
    刑以上之2 罪，俱為累犯，均應依刑法第47條第1 項規定，
    分別加重其刑。
(三)爰審酌被告正值年壯時期，不思謹守法紀勤奮工作，竟以攜
    帶兇器之方式行竊，漠視他人財產權益，且其竊取台電公司
    供輸送電力之電纜線，亦危害公用輸電設備之健全，所為誠
    屬不該，惟念其始終坦認犯行，犯後態度尚可，且本件遭竊
    之電纜線全數經被害人領回，所生危害已有減輕等一切情狀
    ，分別量處如主文所示之刑，並定其應執行刑，以示懲儆。
(四)末查，扣案之尖嘴鉗1 支，均係被告所有供本件2 次犯罪所
    用之物，業據被告供承在卷（見本院卷第24頁），應依刑法
    第38條第1 項第2 款規定，予以宣告沒收。
據上論斷，應依刑事訴訟法第299 條第1 項前段、第273 條之1
第1 項、第310 條之2 、第454 條，電業法第105 條，刑法第11
條前段、第321 條第1 項第3 款、第47條第1 項、第51條第5 款
、第38條第1 項第2 款，判決如主文。
本案經檢察官羅水郎到庭執行職務。
中    華    民    國    97    年    5     月    19    日
                  刑事第十一庭  法  官  林書慧
以上正本證明與原本無異。
如不服本判決應於收受本判決後10日內向本院提出上訴書狀，並
應敘述具體理由，如未敘述上訴理由者，應於上訴期間屆滿後20
日內補提理由書狀於本院（均須按他造當事人之人數附繕本）「
切勿逕送上級法院」。
中    華    民    國    97    年    5     月    19    日
                                書記官  鍾錦祥
附錄本判決論罪科刑法條全文：
電業法第105條
竊盜或損壞電桿、電線、變壓器或其他供電設備者，依刑法之規
定從重處斷。
中華民國刑法第321條
犯竊盜罪而有左列情形之一者，處六月以上、五年以下有期徒刑
：
一、於夜間侵入住宅或有人居住之建築物、船艦或隱匿其內而犯
    之者。
二、毀越門扇、牆垣或其他安全設備而犯之者。
三、攜帶兇器而犯之者。
四、結夥三人以上而犯之者。
五、乘火災、水災或其他災害之際而犯之者。
六、在車站或埠頭而犯之者。
前項之未遂犯罰之。


司法院資訊處製作；財團法人民間司法改革基金會備份。
